臺灣臺南地方法院民事裁定　　　　　　　 100年度聲字第82號
聲　請　人　冬日實業廠即施雯婷
相　對　人　京城商業銀行股份有限公司
法定代理人　戴誠志
上列當事人間聲請停止執行事件，本院裁定如下：
    主  文
聲請人供擔保新臺幣肆萬貳仟捌佰貳拾柒元後，本院九十九年度
司執字第八二七四三號給付借款執行事件之強制執行程序，其中
如附表所示部分，於本院一○○年度訴字第四○八號第三人異議
之訴事件判決確定或和解、撤回前應暫予停止。
    理  由
一、按某商行為某甲獨資經營，固難認為有當事人能力，但某甲
    在一、二兩審既以法定代理人名義，代其自己獨資經營之某
    商行為訴訟行為，與實際上自為當事人無異，祇應於當事人
    欄內予以改列，藉資糾正，不生當事人能力欠缺之問題，最
    高法院44年台上字第271號著有判例可資參照。查冬日實業
    廠為獨資經營，並經臺南市政府於民國59年9月24日核准設
    立登記，負責人為施雯婷即聲請人，有臺南市政府92年2月
    25 日商聯字第00023155-2號營利事業登記證附本院99年度
    司執字第82743號執行卷可參，堪認冬日實業廠自92年間起
    由聲請人獨資經營。又聲請人於本院100年度訴字第408號第
    三人異議之訴事件，及本件停止執行之聲請，均以冬日實業
    廠之名義為之，而聲請人僅列法定代理人之名義，則參諸前
    開判例意旨，聲請人雖以冬日實業廠之名義為停止執行之聲
    請，惟與實際上由聲請人自為當事人無異，故本院僅需將當
    事人欄改列，不生當事人能力欠缺或訴訟程序重大瑕疵之問
    題，先予敘明。
二、有回復原狀之聲請或提起再審或異議之訴，或對於和解為繼
    續審判之請求，或提起宣告調解無效之訴、撤銷調解之訴，
    或對於許可強制執行之裁定提起抗告時，法院因必要情形或
    依聲請定相當並確實之擔保，得為停止強制執行之裁定；強
    制執行法第18條第2項定有明文。又按強制執行法第18條第2
    項所謂「相當並確實之擔保」，係備供債權人因停止執行所
    受損害之賠償，其數額應依標的物停止執行後，債權人未能
    即時受償或利用該標的物所受之損害額，或其因另供擔保強
    制執行所受損害額定之，非以標的物之價值或其債權額為據
    ，最高法院92年度台抗字第480號裁定可參。
三、聲請意旨略以：執行債權人即相對人與執行債務人施盈芳、
    施宗仁間，本院99年度司執字第82743號給付借款強制執行
    事件，聲請人主張如附表所示臺南市○○區○○段578建號
    建物（下稱系爭不動產）為未保存登記建物，是聲請人所興
    建並為其所有權人，相對人不得對聲請人財產強制執行，故
    向本院提起100年度訴字第408號第三人異議之訴，請求撤銷
    本院99年度司執字第82743號強制執行事件就系爭不動產之
    執行程序，為此聲請人願供擔保，爰請求裁定前揭就聲請人
    所有財產之強制執行程序，於本院100年度訴字第408號第三
    人異議之訴確定前停止執行等語。
四、查聲請人對相對人就本院99年度司執字第82743號執行事件
    於系爭不動產之強制執行程序，以提起第三人異議之訴為由
    ，聲請裁定停止上開執行事件之強制執行程序等情，業經本
    院依職權調閱該執行卷宗及本院100年度訴字第408號受理聲
    請人所提出之第三人異議之訴卷宗資料，審核無誤，依前開
    強制執行法第18條第2項規定，聲請人就本院99年度司執字
    第82743號強制執行事件，聲請停止就系爭不動產之強制執
    行程序，為有理由，應予准許。本院審酌相對人聲請執行債
    務人施盈芳、施宗仁所有之不動產，因經二次減價拍賣仍未
    拍定，於100年1月25日為應買之公告，案經訴外人曾薰誼於
    同年2月15日為應買之聲明，而系爭不動產應買價格如附表
    所示為新臺幣（下同）584,000元，有本院民事執行處100
    年1月25日、100年2月15日南院龍99司執冬字第82743號通知
    書、訴外人曾薰誼100年2月15日民事聲明應買狀附於上開執
    行卷可參，是以本件執行債權人即相對人因停止系爭不動產
    之執行程序未能即時受償之金額即應以584,000元為準，其
    可能因無法運用該筆資金而發生相當於利息之損失，本院認
    該項損失之利率，依一般金融機構放款利率約百分之2核計
    為當，而前開第三人異議之訴之訴訟標的金額為584,000元
    ，未逾150萬元，不得上訴第三審，參考司法院發布之各級
    法院辦案期限實施要點所定民事通常程序第一審審判案件辦
    案期限為1年4月，民事第二審審判案件為2年，系爭民事事
    件審理可能經過之訴訟期間共計為3年4月，則以上開標準計
    算前開債務人異議之訴審理期限，認此部分停止執行應供擔
    保金額以42,827元【計算式：584,000×2%×40/12＝42,827
    元，元以下四捨五入】為適當，爰酌定如上之供擔保金額，
    裁定如主文所示。
五、依強制執行法第18條第2項，裁定如主文。
中    華    民    國   100    年    4     月    21    日
                  民事第三庭    法  官  廖建彥
以上正本係照原本作成。
如對本裁定抗告，應於收受裁定正本送達後10日內向本院提出抗
告狀，並繳納抗告裁判費新台幣1,000元整。
中    華    民    國   100    年    4     月    21    日
                                書記官  蘇玟心
附表：
┌─┬───┬───────┬───┬─────────────────┬────┬─────────┐
│編│      │              │建築式│      建物面積（平方公尺）        │  權利  │                  │
│  │      │基  地  坐  落│樣主要├───────────┬─────┤        │   最低拍賣價格   │
│  │建  號│--------------│建築材│樓    層    面    積  │附屬建物主│        │                  │
│  │      │建  物  門  牌│料及房│                      │要建築材料│        │    (新臺幣元)    │
│號│      │              │屋層數│合                計  │及用途    │  範圍  │                  │
├─┼───┼───────┼───┼───────────┼─────┼────┼─────────┤
│1 │578   │臺南市安南區原│3層   │一層：868.96          │          │  全部  │584,000元         │
│  │      │佃段298-2、298│      │二層：64.90           │          │        │                  │
│  │      │-3、300、311-1│      │三層：38.59           │          │        │                  │
│  │      │、312、312-1、│      │合計：972.45          │          │        │                  │
│  │      │312-2地號     │      │                      │          │        │                  │
│  │      │--------------│      │                      │          │        │                  │
│  │      │臺南市○○路2 │      │                      │          │        │                  │
│  │      │段581巷22號   │      │                      │          │        │                  │
│  ├───┼───────┴───┴───────────┴─────┴────┴─────────┤
│  │備考  │未保存登記建物                                                                          │
└─┴───┴────────────────────────────────────────────┘